臺灣臺北地方法院刑事判決　　　　　　　93年度易字第1341號
公　訴　人　臺灣臺北地方法院檢察署檢察官
被　　　告　乙○○
選任辯護人　王元勳律師
　　　　　　李怡欣律師
上列被告因恐嚇案件，經檢察官提起公訴（93年度偵字第15705
號），本院判決如下：
    主  文
乙○○連續以加害生命、身體之事，恐嚇他人致生危害於安全，
處有期徒刑伍月，如易科罰金，以佰元折算壹日。
    事  實
一、乙○○因與前妻甲○○有多起訴訟案件而心生不滿，竟基於
    恐嚇之概括犯意，連續於下列時間，以其0000000000號行動
    電話，撥打甲○○之0000000000號行動電話，透過傳送簡訊
    或於語音信箱留言之方式，以加害生命、身體之事，恐嚇甲
    ○○，使甲○○因此心生畏懼而致生危害於安全：
  (一)民國92年11月14日13時18分45秒傳送簡訊至甲○○上開行動
    電話，表示：「恬恬（指甲○○之女兒高婉恬）今年的生日
    禮物，我是要送到學校還是家裡，要送一個特別一點的禮物
    讓他永生難忘，她真是妳一手栽培的好女兒，希望她會珍惜
    這份禮物」等加害身命、身體之文字。。
  (二)92年11月19日14時46分43秒傳送簡訊至甲○○上開行動電話
    ，表示：「妳和恬恬跟我的恩怨，我不可能跟妳們就這樣算
    了，妳做好心理準備，當我出現在妳們面前，所有後果妳一
    個人承擔，絕對沒有歡笑，只會有痛哭一場，這條路是妳逼
    我走的」等加害生命、身體之文字。
  (三)92年11月22日21時7 分35秒發送簡訊至甲○○上開行動電話
    ，表示：「臺北是很小的，我經常開著轎車與妳擦身而過，
    希望妳能騎慢一點，若我沒看錯，妳騎的是一台新車，所知
    的事，範圍也已縮小了，請妳專心騎車」等加害生命、身體
    之文字。
  (四)92年11月28日某時於甲○○上開行動電話語音信箱留言表示
    ：「人若沒做虧心事，也不用去南投要錢，也不用去阿娟那
    兒去討錢，有閒就要去拜訪妳了，現在啦，妳爸現在像是一
    隻瘋狗，妳把我弄成這樣，妳試試看，賭大一點，再賭大一
    點，我真正是一隻瘋狗啦，甲○○，妳會有報應啦」、「摩
    托車騎到哪兒盯到哪兒，騎幾公里不直到要不要向妳報告一
    下，臺北市最近風景不錯，我也拍了很多照片，不知道要不
    要寄給妳看一下呢，啊，騎慢一點啊，高婉恬和妳我想要替
    妳們買個保險好不好」、「我再跟妳講明一點啦，不要緊啦
    ，甲○○，答應我，妳有膽再打電話來激我，妳盡量激我，
    我現在跟妳講明一些，我一步步跟妳講，我真的把範圍縮的
    很小了」等加害生命、身體之言語。
  (五)92年12月8 日某時於甲○○上開行動電話語音信箱留言表示
    ：「妳所告的官司都妳贏了，妳要求的500,000 不可能啦，
    法官沒判給妳啦，那妳最近盡量將這兩個小孩帶去吃得好一
    點，要玩帶去玩啊，心理做好準備一下吧，我替姜珊立背罪
    啦，老媽要告的啦，妳告我的啦，這兩條我都會叫妳把他吞
    下去，試試看」、「妳最好出來跟我處理好，死甲○○，試
    試看啦，妳爸我這輩子跟妳玩到底啦，妳沒出來跟我處理清
    楚試試看，我絕對讓妳沒機會的啦」、「等我若出現在妳的
    面前就不是這樣了啦」等加害生命、身體之言語。
二、案經告訴人甲○○訴由臺灣臺北地方法院檢察署檢察官偵查
    起訴。
    理  由
一、訊據被告乙○○固坦承上開傳送簡訊及語音信箱留言之事實
    ，惟否認有恐嚇之犯行，辯稱：係告訴人甲○○先傳送簡訊
    ，其才會回覆簡訊及留言，且上開簡訊及留言內容，只是表
    示自己要死給告訴人看，並無恐嚇之意云云。經查：
  (一)被告上開傳送簡訊及語音信箱留言之內容，有卷附簡訊內容
    翻拍照片、語音信箱留言譯文及錄音帶可證（偵他卷第20至
    24-1頁）。且告訴人經本院以證人身份傳訊時，亦結證稱：
    「我的所有資料，他都知道，他說要來騷擾我，也知道我車
    在哪裡，我心理很恐懼」、「他在語音信箱講的非常毒，他
    要買保險就是要給我及我的女兒死」、「他的意思是如果我
    不出面跟他解決婚姻關係，或與他聯絡，他就給我死，他不
    會跟我好好的講」、「我到現在都還很害怕。我不知道他下
    一次會告什麼」等語（本院94年1月24日審判筆錄第4頁）。
  (二)另參以被告曾於91年間因傷害告訴人而經告訴人聲請本院核
    發保護令獲准，嗣經臺灣高等法院駁回抗告確定在案，此有
    本院91年家護字第385 號民事通常保護令、臺灣高等法院91
    年度家護抗字第265號民事裁定附卷可參（偵他卷第10 至19
    頁），之後並互相訴請離婚，而由本院92年度婚字第52號判
    決准被告與告訴人離婚確定，亦有該判決附卷可稽（偵他卷
    第42頁以下）。此外，告訴人並曾告訴被告違反家庭暴力防
    制法、家庭暴力之傷害以及妨害家庭等案件，有臺灣臺北地
    方法院檢察署檢察官92年度偵字第291號、93年度偵字第113
    06號、93年度偵字第15705 號不起訴處分書在卷可查（偵他
    卷第40至41頁、偵查卷第16頁）。足徵被告與告訴人之間確
    實糾紛不斷、訟爭迄今。是被告於此情形下因而心生不滿，
    而出於恐嚇之意思發送上開簡訊內容及語音信箱留言等情，
    堪可認定。
  (三)按刑法第305 條之恐嚇罪，所稱以加害生命、身體、自由、
    名譽、財產之事，恐嚇他人者，係指以使人生畏怖心為目的
    ，而通知將加惡害之旨於被害人而言。最高法院52年度臺上
    第751 號判例可資參照。被告上開簡訊及留言內容，既係起
    因於對告訴人之不滿，而其內容又包括「要送一個特別一點
    的禮物讓他永生難忘」、「所有後果妳一個人承擔，絕對沒
    有歡笑，只會有痛哭一場」、「請妳專心騎車」、「我真正
    是一隻瘋狗啦，甲○○，妳會有報應啦」、「我想要替妳們
    買個保險好不好」、「妳沒出來跟我處理清楚試試看，我絕
    對讓妳沒機會的啦」等，足以指涉將加害告訴人生命、身體
    之文字或言語，且告訴人亦因此心生畏懼，則被告以使人生
    畏怖心為目的，而通知將加惡害之旨於告訴人之犯行，實可
    認定，被告辯稱非基於恐嚇之意云云，顯係卸責之詞，不足
    採信。本案事證明確，被告犯行堪以認定，應依法論科。
二、核被告所為，係犯刑法第305 條之恐嚇危害安全罪。其先後
    多次犯行，時間緊接，方法相同，觸犯構成要件相同之罪，
    顯係基於概括犯意為之，為連續犯，應依刑法第56條規定，
    以一罪論，並加重其刑。爰審酌被告與告訴人離婚後，竟又
    屢次騷擾，無視他人自由生活之權利，對於告訴人心理產生
    陰影與危害，且犯罪後又狡詞辯解，否認犯行，毫無悔意，
    惟其所使用之手段並非嚴重，雖導致告訴人心生畏懼，然告
    訴人亦曾傳簡訊予以反擊，及其生活狀況與智識程度等一切
    情狀，量處如主文所示之刑，並諭知易科罰金之折算標準，
    以示儆懲。
據上論斷，應依刑事訴訟法第299條第1項前段，刑法第56條、第
305條、第41條第1項前段，罰金罰鍰提高標準條例第1 條前段、
第2條，判決如主文。
本案經檢察官張志全到庭執行職務
中　　華　　民　　國　　94　　年　　1 　　月　　31　　日
　　　　　　　　　刑事第四庭    審判長法  官  黃雅芬
                                      法　官　吳定亞
                                      法  官  余明賢
以上正本證明與原本無異。
如不服本判決，應於判決送達後10日內，向本院提出上訴狀。
　　　　　　　　　　　　　　　　書記官　廖純瑜
中　　華　　民　　國　　94　　年　　 1　　月　　31　　日
本件得上訴
附錄本案論罪科刑法條全文
中華民國刑法第305條
以加害生命、身體、自由、名譽、財產之事，恐嚇他人致生危害
於安全者，處二年以下有期徒刑、拘役或三百元以下罰金。
